【裁判字號】    97,刑智上訴,44
【裁判日期】    980108
【裁判案由】    違反藥事法等
【裁判全文】
智慧財產法院刑事判決
                                  97年度刑智上訴字第44號
上  訴  人
即  被  告  甲○○
上列上訴人因違反藥事法等案件，不服臺灣臺中地方法院97年
度訴字第1895號，中華民國97年8 月15日第一審判決（起訴案號
：臺灣臺中地方法院檢察署97年度偵字第9068、9069號），提起
上訴，本院判決如下：
    主  文
原判決撤銷。
甲○○犯如附表一所示之罪，各處如附表一所示之刑，應執行有
期徒刑壹年陸月。附表二編號1 至4 所示之物（不含ＳＩＭ卡）
均沒收。
    事  實
一、甲○○明知「ＶＩＡＧＲＡ」（中文名稱「威而鋼」）膜衣
    錠係美商輝瑞產品公司（下稱美商輝瑞公司）所生產之藥品
    ，且美商輝瑞公司在國內之合法代理販售藥商為輝瑞大藥廠
    股份有限公司，而如附件編號一所示「ＶＩＡＧＲＡ」（中
    文名稱「威而鋼」）及如附件編號二所示「Ｐｆｉｚｅｒ」
    （中文名稱「輝瑞產品公司」）之商標，已經輝瑞大藥廠向
    前經濟部中央標準局（現改制為經濟部智慧財產局，以下簡
    稱為智慧局）註冊取得商標專用權，嗣移轉登記予輝瑞公司
    ，其專用期間分別自民國86年4 月1 日起至96年8 月15日止
    、自64年4 月1 日起至103 年7 月15日止，均仍在專用期間
    ；「ＮＯＲＶＡＳＣ」（中文名稱脈優）係美商輝瑞產品公
    司（下稱美商輝瑞公司）所生產之藥品，且美商輝瑞公司在
    國內之合法代理販售藥商為輝瑞大藥廠股份有限公司，而附
    件編號三所示「ＮＯＲＶＡＳＣ」（中文名稱「脈優」）及
    附件編號四「脈優」之商標，已經輝瑞大藥廠向前智慧局註
    冊取得商標專用權，嗣移轉登記予輝瑞公司，其專用期間均
    自78年2 月16日起至98年2 月15日止；「ＣＩＡＬＩＳ」（
    中文名稱「犀利士」）係美商禮來ＩＣＯＳ有限公司（下稱
    美商禮來公司）所生產之藥品，且美商禮來公司在國內之合
    法代理販售藥商為臺灣禮來股份有限公司，而如附件編號五
    所示「犀利士ＣＩＡＬＩＳ」商標，業經美商禮來公司向智
    慧局註冊取得商標專用權，其專用期間自91年3 月1 日起至
    100 年6 月15日止，仍在專用期間內；「ＲＥＤＵＣＴＩＬ
    （中文名稱諾美婷）係美商亞培股份有限公司（下稱美商亞
    培公司）所生產之藥品，而如附件編號六所示之「ＲＥＤＵ
    ＣＴＩＬ」、附件編號七「ＲＥＤＵＣＴＩＬ及圖」、附件
    編號八「生命花朵造型圖」及附件編號九「亞培諾美婷」、
    附件編號十「亞培諾美亭」等商標，已經德商可諾爾公司（
    嗣經轉讓予德商亞培公司，指附件編號六、七、八所示之商
    標）及美商亞培大藥廠公司（指附件編號九、十所示之商標
    ）向智慧局取得商標專用權，其專用期間分別自86年12月16
    日起至96年12月15日止、90年7 月16日至96年12月15日止、
    88 年11 月16日至98年11月15日止、91年1 月2 日起至102
    年2 月15日止、90年7 月17日起至102 年2 月15日止，仍在
    專用期間內；上開商標之審定字號、商標權人、商標圖樣、
    指定使用商品名稱，均詳如附件編號一至十所示商標註冊資
    料；而「ＶＩＡＧＲＡ」（中文名稱「威而鋼」）、「Ｐｆ
    ｉｚｅｒ」（中文名稱「輝瑞產品公司」）、「ＮＯＲＶＡ
    ＳＣ」（脈優）「ＣＩＡＬＩＳ」（中文名稱「犀利士」）
    、「ＲＥＤＵＣＴＩＬ」（諾美婷）、分別為美商輝瑞公司
    、美商禮來公司、美商亞培公司有權生產製作，近年在全球
    藥品類市場行銷甚廣，品質均著有商譽，為業界及消費大眾
    所共知，且均仍在專用期間，未經該等商標專用權人授權，
    不得任意使用，又其包裝紙（盒）上（含其內之包裝）、其
    內或瓶外所附說明書上之他人藥物名稱，依法不得冒用，且
    包裝紙（盒）內或瓶外所附說明該藥品主治效能及服用方法
    之藥品說明書（即仿單）除標示使用相同於上述美商輝瑞公
    司、美商禮來公司、美商亞培公司等商標專用權人註冊商標
    圖樣外，均屬私文書之一種，此等文字具有原創性、創作性
    ，該等藥品說明書上之敘述，亦屬於著作權法保護之語文著
    作，在我國享有著作權，未經同意不得擅自重製，甲○○明
    知乙○○及丙○○所販賣之「威而鋼」、「  犀利士」、「
    諾美婷」、「脈優」等藥品均來源不明，均係美商輝瑞公司
    、美商亞培公司及美商禮來公司原廠所生產製造，竟基於意
    圖營利販賣偽藥、販賣冒用他人藥物名稱與仿單之藥物、販
    賣仿冒商標商品、行使偽造準私文書之概括犯意，於附表一
    編號1 、2 所示之時間、地點，向丙○○、乙○○（此部分
    乙○○販賣偽藥等部分業經檢察官提起公訴另案審理中），
    購入如附表一編號1 、2 所示之偽藥（包括上揭附件編號三
    、四、六、七、八、九、十所示之商標圖樣之外包裝[ 含盒
    裝或瓶裝及藥品說明書] ），而於附表一編號2 所示之時地
    （原審就時間部分誤載為95年4 月間）以其所有插有他人申
    辦之0000000000號門號之手機與李姓買家聯絡而將附表一編
    號2 所示之偽藥（包括上揭附件編號六至十所示之商標圖樣
    之外包裝[ 含盒裝或瓶裝及藥品說明書] ）販賣予真實姓名
    年籍不詳之李姓成年男子，再於附表一編號3、4所示之時地
    ，基於意圖營利販賣偽藥、販賣冒用他人藥物名稱與仿單之
    藥物、販賣仿冒商標商品、行使偽造私文書、行使偽造準私
    文書之各別犯意，以同一聯絡方式分別於附表一編號3 、4
    所示之時間將附表一編號3 、4 所示之偽藥販賣給某不詳姓
    名年籍之李姓成年男子（包括附件編號一、二、五至十所示
    之商標圖樣之外包裝[ 含盒裝或瓶裝及藥品說明書] ），均
    足生損害於上開原產製造公司及其後購入使用之消費者。嗣
    甲○○經臺灣臺中地方法院檢察署檢察官指揮內政部警政署
    保安警察第三總隊第一大隊偵辦國內偽藥案件時發現有販賣
    偽藥之行為，乃於95年10月22日23時許，在臺中市○○路與
    東英路口實施埋伏而逮捕正已實施偽藥交易但尚未完成交易
    之甲○○與乙○○，並於上開時地在甲○○同意下，在臺中
    市○○路○段365 號14之6 之甲○○住處及其所駕駛車號42
    92－LP號自小客車內，查獲如附表二所示之供販賣用脈優、
    威而鋼、諾美婷等偽藥及甲○○供販賣偽藥聯繫買家用之門
    號00000000000 號行動電話1 支（NOKIA 手機，含SIM 卡）
    。其中附表一編號3 之部分並經甲○○之供述發現扣案之偽
    藥之來源係丙○○，因而破獲丙○○。
二、案經臺灣臺中地方法院檢察署檢察官指揮內政部警政署保安
    警察第三總隊第一大隊報請及美商輝瑞公司、美商禮來公司
    、德商亞培公司委由劉騰遠律師訴請臺灣臺中地方法院檢察
    署檢察官偵查起訴。
    理  由
一、程序方面：
  (一)本案被告經合法傳喚，無正當理由不到庭，亦未提出任何書
    狀就本案所附證據之證據能力及證據力為任何陳述，爰就其
    於上訴狀及偵查、原審程序中所為陳述及答辯內容，併同卷
    內證據資料而為審酌，合先敘明。
  (二)證據能力之說明：
    按現行刑事訴訟法為保障被告之反對詰問權，排除具有虛偽
    危險性之傳聞證據，以求實體真實之發見，於該法第159 條
    第1 項明定被告以外之人於審判外之言詞或書面陳述，除法
    律有規定者外，不得作為證據。而刑事訴訟法第159 條之1
    至第159 條之4 有傳聞法則之例外規定，且被告以外之人於
    偵查中向檢察官所為之陳述，除顯有不可信之情況外，得為
    證據，刑事訴訟法第159 條之1 第2 項定有明文。此乃民國
    92年修正公布之刑事訴訟法改採以當事人進行為主之訴訟制
    度，檢察官代表國家偵查犯罪、實施公訴，基於當事人一方
    原告之地位，就被告犯罪事實及訴訟條件與據以認定證據能
    力等訴訟程序上之事實，固應善盡舉證責任。然因檢察官訊
    問證人、鑑定人等被告以外之人時，均能遵守法律規定而不
    致違法取供，並令具結，可信性極高，為兼顧理論與實務，
    乃於同法第159 條之1 明定檢察官於偵查程序取得被告以外
    之人所為陳述，除顯有不可信之情況者外，均有證據能力，
    得為證據。而所謂「顯有不可信」之情況，係指其不可信之
    情形，甚為顯著瞭然者，固非以絕對不須經過調查程序為條
    件，然須從卷證本身，綜合訊問時之外部情況，例如：是否
    踐行偵查中調查人證之法定程序，給予在場被告適當詰問證
    人之機會等情，為形式上之觀察或調查，即可發現，無待進
    一步為實質調查之情形而言。此與具有證據能力之供述證據
    ，其實質之證明力如何，仍待法院綜合全辯論意旨及調查證
    據所得，依法認定者不同。查本件被告甲○○、乙○○（未
    據上訴而告確定）於偵查中具結作證之供述，固均屬於審判
    外之陳述，惟本院審酌上開證據資料並無顯有不可信之情況
    ，尚無違法不當及證明力明顯過低之瑕疵，亦認為以之作為
    證據應屬適當，故揆諸上開規定，爰依刑事訴訟法第159 條
    之1 第2 項規定（原審係引用同法第159 條之5 ），認上揭
    證據資料均例外認有證據能力，合先敘明。
二、實體方面：
  (一)依上訴意旨所載，被告甲○○固坦承附表一編號1 向丙○○
    販入偽藥脈優之事實，惟矢口否認販賣附表一編號2 、3 、
    4 予李先生部分之事實，並辯稱：附表一編號2 、3 、4 部
    分之實際情況乃係案發當時被告為配合內政部警政署保安警
    察第三總隊第一大隊丁○○副隊長破獲偽藥來源即丙○○所
    為之陳述，並非事實，此部分丁○○副隊長知之甚稔，是有
    傳喚合內政部警政署保安警察第三總隊第一大隊丁○○副隊
    長到庭作證之必要，俾利真相之釐清云云。
  (二)、經查：
  1.上開犯罪事實，業據被告甲○○於警訊、偵訊及原審審理時
    坦承不諱，並經告訴人指訴歷歷，且與同案被告乙○○所述
    互核相符，並有如附表一、附表二所示之物品扣案及通訊監
    察譯文1 份、現場照片18張附卷可稽，所涉販賣之過程均與
    通訊監察譯文所載相符，另有如附件編號一至十所示之智慧
    局商標註冊證及商標註冊簿影本3 份等文件足資佐證。且扣
    案如附表二所示之藥品均係偽藥，且係侵害美商輝瑞公司、
    美商禮來公司、美商亞培公司之商標、著作之物，亦有各該
    鑑定書在卷可按。以之與前開各情互核相符，足見被告甲○○之自白核與事實相符。
  2.被告甲○○雖矢口否認附表一編號2 、3 、4 販賣諾美婷、
    威而剛、犀利士予李先生部分之事實，惟查：
  (1)被告甲○○於95年10月23日警訊時供認除同年月22日23時許
    ，與乙○○在臺中市○○路與東英路口交易時為警查獲，並
    扣得偽藥之事實，另供稱其半年內與同案被告乙○○交易5
    、6 次，平均每月1 次，每次交易數量約100 至500 盒不等
    ，是偽造威而鋼、諾美婷。較能具體的時間是同年月19日、
    22日，其中19日之交易地點係在臺中市○○路與大雅路路口
    ，威而鋼50盒、犀士力10盒、諾美婷500 盒。向乙○○買來
    的威而鋼、諾美婷、犀士力是賣給一位臺北市內湖區李先生
    ，售出的威而鋼、諾美婷、犀士力共約1500盒等語（見95年
    度警聲搜字第3853號卷第45至48頁）。
  (2)又被告甲○○於95年10月23日檢察官偵訊時，供認警詢筆錄
    屬實，看完筆錄才簽名，沒被刑求、強暴、脅迫，並就乙○○、丙○○之犯行具結作證，稱在一年內，加起來數量共賣
    1500盒，前後大概5 至6 次，都是李先生跟伊拿，該李先生
    大概40幾歲，應該是住臺北市內湖區，我們也有在臺北市內
    湖區交貨過，伊真的開始買是這半年，這半年是跟乙○○接
    觸，並提到檢舉筆錄，指出之前透過朋友跟乙○○拿諾美婷
    大約500 盒，乙○○一盒叫伊賣140 ，時間大約2 個半月前
    左右，就買一次500 盒而已，並願意配合查緝單位去看丙○○包裝地點等語（見95年度警聲搜字第3853號卷第95至98頁
    ）。
  (3)再被告甲○○於96年6 月1 日在原審就其於95年度訴字第16
    81號、96年度訴339 號案丙○○被訴犯行作證時，陳稱當時
    怕被關，所以有向保三總隊及檢察官說一些丙○○的訊息，
    並否認有向丙○○買諾美婷500 盒，稱事實上是向乙○○買
    諾美婷500 盒，時間約二個半月前，用快遞寄到臺中市○○
    路超峰快遞叫我去領。其所謂說「丙○○的訊息」即是向丙○○購買的金額、數量，而這些是向乙○○拿的。伊向檢察
    官所說之前向丙○○交易，但是有些訊息我是聽乙○○說的
    ，因為很害怕所以向檢察官講一些丙○○的訊息等語（見原
    審法院96年訴字第339 號卷第295 至300 頁）。
  (4)綜上足認，被告甲○○上訴意旨所稱係為配合保三總隊查緝
    偽藥來源而作不實陳述，應是指檢舉筆錄乙事，即被告甲○○在原審作證時所稱，其將向乙○○購買諾美婷500 盒，移
    作向丙○○購買一事而已，至於其自動供稱偽藥賣給臺北市
    內湖區40餘歲之李先生乙節核與偽藥來源根本無關。故不論
    被告甲○○是賣給不詳姓名者，或住臺北市內湖區之李先生
    ，對於保三總隊查緝偽藥之來源，皆毫無影響，且依被告甲○○所提供之有關買方之資訊，對於保三總隊就上揭李先生
    採取進一步之偵查作為毫無幫助，是關於附表一編號2 、3
    、4 被告販賣諾美婷、威而鋼、犀士力給住臺北市內湖區之
    李先生之犯罪事實，被告供述之憑信性極高，應與事實相符
    。而被告請求傳喚保三總隊第一大隊丁○○副隊長，係為證
    明其所說偽藥來源是丙○○這部分的陳述並非事實，惟該待
    證事實既可依照被告甲○○上開陳述加以論斷，故沒有傳喚
    丁○○的必要。足證被告甲○○上訴狀所載之上訴理由，是
    卸責翻供之藉口而已，要不足採。本件事證明確，被告甲○○上揭犯行，堪以認定。
  (三)又按藥事法所謂販賣行為，並不以販入之後復行賣出為要件
    ，祇要以營利為目的，將禁藥購入或賣出，有一於此，其犯
    罪即為完成；藥事法所謂販賣，係指明知其為偽藥或禁藥，
    意圖販賣而有販入或賣出之行為而言，其販入及賣出之行為
    ，不必二者兼備，有一即屬成立，最高法院著有67年度台上
    字第2500 號 、68年度台上字第606 號判例可資參照。次按
    藥品說明書（即仿單）係用以說明該藥品之主治效能及服用
    方法，屬於私文書之一種，被告均明知上開藥品說明書，係
    冒用前開各公司名義而偽造之私文書，仍加以販賣行使，足
    以生損害於各該公司，係犯刑法第216 條、第210 條之行使
    偽造私文書罪。再按在紙上或物品上之文字、符號、圖畫、
    照像，依習慣或特約，足以為表示其用意之證明者，依刑法
    第220 條第1 項規定，應以文書論。查前揭美商輝瑞公司、
    美商禮來公司、美商亞培公司之英文名稱、商標圖樣及標籤
    ，係該等公司表示其所生產產品用意之證明，自屬刑法第22
    0 條第1 項之準私文書。被告甲○○販售之仿冒「威而鋼」
    、「犀利士」、「諾美婷」、「脈優」等藥品，包裝盒（瓶
    ）上均有標示公司及商標名稱、圖樣、標籤，則其有主張係
    該公司產品之意思內容，足以生損害於美商輝瑞公司、美商
    禮來公司及美商亞培公司。又藥品說明書係用以說明該藥品
    之主治效能及服用方法，亦屬於私文書之一種，被告明知上
    開「威而鋼」、「犀利士」、「諾美婷」、「脈優」等藥品
    說明書，係冒用上開商標專用權人名義而偽造之私文書，仍
    加以販賣行使，其此部分所為亦與刑法第216 條、第210 條
    之行使偽造私文書罪合致。又本件扣案之「威而鋼」、「犀
    利士」、「諾美婷」、「脈優」等藥品說明書包括名稱、成
    分、劑型、適應症、說明、用法用量、禁忌、警語及應注意
    事項、不良反應、過量、藥理學特性等事項，均有中英文之
    詳細敘述，非僅有藥品之操作方法、概念、原理、發現而已
    ，尚包括觀念之表達，具有原創性，屬於著作權法所保護之
    語文著作，應認分別屬於美商輝瑞公司、美商禮來公司、美
    商亞培公司之著作財產權，依中美友好通商航海條約第9條
    及北美事務協調委員會與美國在台協會著作保護協定第1條
    規定，應受我國著作權法第4 條第2 款之保護，在我國享有
    著作權。被告未經核准，販賣前揭「威而鋼」、「犀利士」
    、「諾美婷」、「脈優」等未經商標權人同意於同一商品，
    使用相同於該商標權人註冊商標圖樣之偽藥，其中「威而鋼
    」、「犀利士」、「諾美婷」、「脈優」等偽藥且併同有說
    明書，而說明書上之敘述，亦屬於著作權法保護之語文著作
    ，在我國享有著作權。且被告有販賣偽藥之行為，已如上述
    ，是核被告甲○○附表一之犯行，係犯藥事法第83條第1項
    之明知為偽藥而販賣罪、商標法第82條之明知未得商標權人
    同意，於同一商品使用相同於他人註冊商標之商品而販賣罪
    、著作權法第91條之1 第2 項之明知係侵害著作權之重製物
    而散布罪、刑法第216 條、第220 條第1 項、第210 條之行
    使偽造（準）私文書罪。其所犯上開著作權法第91條之1第2
    項之罪，就附表一編號3 部分經供出來源為丙○○，因而破
    獲丙○○，有內部警政署保安警察隊第三總隊95年11月23日
    保三壹警刑字第0950006499號報告書1 紙附卷可憑，丙○○
    涉案部分亦經原審法院另案以96年訴字第339 號判處有期徒
    刑11年6 月，有上開卷宗資料在卷可憑，依著作權法第91條
    之1 第4 項之規定減輕其刑（附表一編號1 之部分亦係被告
    甲○○於原審審理時始供出來源，惟未因而破獲，不予減刑
    ）。按被告甲○○附表一編號1 、2 之犯行後，於94年2 月
    2 日經總統以華總一義字第09444414901 號令修正公布之刑
    法第33條第5 款、第56條、第51條第5 款、第38條第1 項第
    2 款，已於95年7 月1 日施行（下稱新刑法，修正前刑法下
    稱舊刑法），參酌最高法院95年5 月23日刑事庭第八次會議
    決議，新刑法第2 條第1 項之規定，係規範行為後法律變更
    所生新舊法律比較適用之準據法，於新刑法施行後，應適用
    新刑法第2 條第1 項之規定，為「從舊從輕」之比較。另於
    比較時應就罪刑有關之共犯、未遂犯、想像競合犯、牽連犯
    、連續犯、結合犯，以及累犯加重、自首減輕暨其他法定加
    減原因（如身分加減）與加減比例等一切情形，本於統一性
    及整體性原則，綜其全部罪刑之結果而為比較。茲就本案有
    關之新舊法比較部分，臚列如下：1.依刪除前之刑法第56條
    連續犯之規定，被告甲○○上開犯行，得論以連續犯；惟若
    依95年7 月1 日生效施行之刑法規定，於刪除連續犯規定後
    ，被告甲○○附表一編號1 、2 所示之犯行，應分論併罰。
    是比較新舊法之結果，新法並非較有利於被告，應適用修正
    前即行為時之舊法有利於被告；2.依修正前刑法第33條第5
    款之規定，關於商標法、藥事法、著作權法之單科或併科罰
    金刑之部分，法定最低罰金刑為一元以上，修正後為新臺幣
    一千元以上，修正後之規定，並未對被告較有利，應適用修
    正前之規定；3.修正前刑法第51條規定：「數罪併罰，分別
    宣告其罪之刑，依左列各款定其應執行者」其中第5 款規定
    ：「宣告多數有期徒刑者，於各刑中之最長期以上，各刑合
    併之刑期以下，定其刑期。但不得逾二十年。」修正後刑法
    第51條第5 款規定：「宣告多數有期徒刑者，於各刑中之最
    長期以上，各刑合併之刑期以下，定其刑期。但不得逾三十
    年。」比較結果，修正後刑法並非較有利於行為人，應依修
    正前刑法，定其應執行之刑，綜上修正後之規定並未較有利
    於被告甲○○，自應一體適用修正前之前開規定，而上開主
    刑部分所附屬之從刑自應依修正前之刑法第38條第1 項第2
    款之規定論處。是以本件被告甲○○附表一編號1 、2 之犯
    行時間緊接，犯罪構成要件相同，顯均係基於概括犯意反覆
    為之，為連續犯，依法論以一罪並加重其刑。甲○○附表一
    所示犯行均以一販售偽藥之行為同時觸犯上開藥事法第83條
    第1 項之明知為販賣偽藥、禁藥，而販賣罪、商標法第82條
    之明知未得商標權人同意，於同一商品使用相同於他人註冊
    商標之商品而販賣罪、著作權法第91條之1 第2項 之明知係
    侵害著作權之重製物而散布罪、刑法第216 條、第220 條第
    1 項、第210 條之行使偽造（準）私文書罪等罪，為想像競
    合犯，均應依刑法第55條之規定從一重之販賣偽藥罪處斷。
    被告甲○○附表一編號1 、2 連續販賣偽藥犯行與附表一編
    號3 、4 所示之各罪間犯罪各別，所為並無時間、地點之密
    接關係，均應分論併罰。
  (四)原審以被告所犯事證明確，予以論罪科刑，固非無見。惟查
    ，原審就被告甲○○、乙○○於偵查中具結作證之供述，得
    為證據，應適用刑事訴訟法第159 條之1 第2 項規定而未適
    用，而引用同法第159 條之5 之規定，有適用法規錯誤之情
    形；以及就附表一編號2 所示之「於95年4 月至8 月間分兩
    次販賣」之犯罪事實，誤認為「95年4 月間販賣」，有認定
    事實之錯誤，均非妥適。因此，被告上訴意旨所指，雖無理
    由。惟原判決既有上開可議之處，自應由本院就原審判決予
    以撤銷改判。爰審酌被告曾因違反藥事法案件經判刑，有臺
    灣高等法院被告前案紀錄表1 紙附卷可憑，其販賣之數量，
    所賺取之不法利益及其於原審供認犯行、在本院部分翻異前
    供，犯罪後之態度等一切情狀，爰量處如主文所示之刑，並
    各定其應執行之刑。次查被告甲○○所犯附表一等罪，係於
    96年4 月24日之前所犯，查無中華民國96年罪犯減刑條例所
    規定不得減刑之情形，爰均依法減其宣告刑二分之一，並各
    定其應執行之刑。扣案如附表二編號1 、2 所示載明為「偽
    藥」之物（含偽藥包裝盒及藥品說明書），均係仿冒美商輝
    瑞公司及美商禮來公司等商標專用權人商標之商品，且上開
    偽藥上均印有上開附件之商標之一，不問屬於犯人與否，均
    應依商標法第83條規定，在相關之主刑下併予宣告沒收（藥
    物部分因檢驗取樣耗用之偽藥既已滅失，是應予沒收者，則
    以驗餘數量為準，附表一編號4 之罪既為附表二所示之物扣
    案前被告甲○○最後一次販賣偽藥「威而鋼」、「犀利士」
    、「諾美婷」之犯行，自應認附表二編號1 、3 之偽藥為該
    次販賣所餘之物，依法於附表一編號4 之主刑下併宣告沒收
    ）。又如附表二編號4 所示之扣案手機1 支為被告甲○○所
    有供販賣偽藥所用之物，業據被告供明在卷，均依刑法第38
    條第1 項第2 款沒收，惟其內ＳＩＭ卡之所有權均為申設人
    ，並非被告甲○○所有，不得併予諭知沒收。附表二編號5
    、6 所示之物，與本件犯行無直接密切關連性，爰不併為沒
    收之諭知。
據上論結，應依刑事訴訟法第369 條第1 項前段、第364 條、第
299 條第1 項前段、第371 條，藥事法第83條第1 項、第4 項，
商標法第82條、第83條，著作權法第91條之1 第2 項、第4 項，
刑法2 條第1 項前段、第11條、第56條（修正前）、第33條第5
款（修正前、後）、第216 條、第210 條、第220 條、第55條、
第51條第5 款（修正前、後）、第38條第1 項第2 款（修正前、
後），刑法施行法第1 之1 條第1 項，中華民國96年罪犯減刑條
例第2 條第1 項第3 款、第7 條、第10條第1 項、第11條，判決
如主文。
本案經檢察官黃惠敏到庭執行職務。
中    華    民    國    98    年     1    月    8     日
                  智慧財產法院第二庭
                        審判長法  官  陳國成
                              法  官  陳忠行
                              法  官  曾啟謀
以上正本證明與原本無異。
如不服本判決，應於判決送達後10日內，向本院提出上訴狀，其
未敘述上訴理由者得於提起上訴後10日內向本院補提理由書（均
須按他造當事人之人數附繕本）。
中    華    民    國    98    年    1     月    8    日
                              書記官  王月伶
附錄：本案論罪科刑法條全文
藥事法第83條
明知為偽藥或禁藥，而販賣、供應、調劑、運送、寄藏、牙保、
轉讓或意圖販賣而陳列者，處七年以下有期徒刑，得併科新臺幣
五百萬元以下罰金。
犯前項之罪，因而致人於死者，處七年以上有期徒刑，致重傷者
，處三年以上十二年以下有期徒刑。
因過失犯第一項之罪者，處二年以下有期徒刑、拘役或科新臺幣
三十萬元以下罰金。
第一項之未遂犯罰之。
商標法第82條
明知為前條商品而販賣、意圖販賣而陳列、輸出或輸入者，處一
年以下有期徒刑、拘役或科或併科新臺幣五萬元以下罰金。
商標法第83條
犯前二條之罪所製造、販賣、陳列、輸出或輸入之商品，或所提
供於服務使用之物品或文書，不問屬於犯人與否，沒收之。
著作權法第91條之1
擅自以移轉所有權之方法散布著作原件或其重製物而侵害他人之
著作財產權者，處三年以下有期徒刑、拘役，或科或併科新臺幣
五十萬元以下罰金。
明知係侵害著作財產權之重製物而散布或意圖散布而公開陳列或
持有者，處三年以下有期徒刑，得併科新臺幣七萬元以上七十五
萬元以下罰金。
犯前項之罪，其重製物為光碟者，處六月以上三年以下有期徒刑
，得併科新臺幣二十萬元以上二百萬元以下罰金。但違反第八十
七條第四款規定輸入之光碟，不在此限。
犯前二項之罪，經供出其物品來源，因而破獲者，得減輕其刑。
刑法第216條
行使第二百十條至第二百十五條之文書者，依偽造、變造文書或
登載不實事項或使登載不實事項之規定處斷。
刑法第210 條
偽造、變造私文書，足以生損害於公眾或他人者，處五年以下有
期徒刑。


司法院資訊處製作；財團法人民間司法改革基金會備份。
